【裁判字號】    90,易,1072
【裁判日期】    900502
【裁判案由】    毒品危害防制條例
【裁判全文】
臺灣高雄地方法院刑事判決                          九十年度易字第一七二號
    公  訴  人  臺灣高雄地方法院檢察署檢察官
    被      告  甲○○
右列被告因毒品危害防制條例案件，經檢察官提起公訴 (九十年度毒偵字第七三四號
），本院判決如左：
    主  文
甲○○連續施用第二級毒品，累犯，處有期徒刑拾月。扣案之第二級毒品安非他命壹
包（毛重０‧六公克）沒收銷燬之；另扣案之吸食器壹組沒收。
    事  實
一、甲○○曾多次違反麻醉藥品管理條例案件，嗣於民國八十六年間再因上開案件，
    經法院判處有期徒刑八月確定，已於八十八年七月十八日執行完畢，又因施用毒
    品安非他命案件，經依本院八十八年度毒聲字第八一八七號裁定送觀察、勒戒後
    ，認無繼續施用毒品之傾向，業經台灣高雄地方法院檢察署檢察官於八十九年二
    月十八日，以八十九年度偵緝字第三四二號不起訴處分確定。嗣甲○○復於上開
    不起訴處分確定後五年以內，又基於概括之犯意，自九十年一月初某日起至同年
    二月二日十三時許止，連續在高雄縣林園鄉○○路○段七十二巷六號住處，將安
    非他命晶體置放於吸食器內，下端以火燒烤加熱，使安非他命晶體汽化成煙霧予
    以吸用之方式，先後施用第二級毒品安非他命多次。嗣於九十年二月二日十三時
    五十分許，在上處所為警查獲，並扣得其所有之第二級毒品安非他命一包（毛重
    ０‧六公克）及其所有且供施用毒品之吸食器一組。經檢察官聲請本院以九十年
    度毒聲字第七０三號裁定送觀察勒戒後，認有繼續施用毒品之傾向，再由檢察官
    聲請本院以九十年毒聲字第一一七一號裁定令入戒治處所施以強制戒治迄今。
二、案經內政部警政署高雄港務警察所移送臺灣高雄地方法院檢察署檢察官偵查起訴
    。
    理  由
一、右揭犯罪事實，業據被告甲○○於警訊及偵查、審理中坦承不諱，並有如主文所
    示之安非他命一包與吸食器一組扣案可資佐證，且被告於警訊所採取尿液經送檢
    驗結果，有甲基安非他命之陽性反應，有高雄市政府衛生局九十年二月九日煙毒
    尿液檢驗成績書一份附卷可稽，又被告於八十八年間因施用毒品案件，經本院裁
    定送觀察、勒戒後，認無繼續施用毒品之傾向，由臺灣高雄地方法院檢察署檢察
    官於八十九年二月十八日以八十九年度偵緝字第三四二號為不起訴處分確定，有
    該不起訴處分書一件附卷可按，其於五年內再犯毒品危害防制第十條之罪，經觀
    察、勒戒後，認有繼續施用毒品之傾向，亦有本院九十年度毒聲字第七０三號觀
    察、勒戒裁定書及臺灣高雄看守所附設勒戒處所九十年四月十五日高所坤戒勒字
    第五一六四號函及所附有繼續施用毒品傾向證明書影本各一件附卷可憑，罪證明
    確，被告上開犯行堪以認定。
二、查安非他命係毒品危害防制條例第二條第二項所稱之第二級毒品，不得持有、施
    用。次按犯毒品危害防制條例第十條施用第一級、第二級毒品之罪者，檢察官應
    先將被告送勒戒處所觀察、勒戒，經觀察、勒戒後，認無繼續施用毒品傾向者，
    應由檢察官為不起訴處分之裁定。依此為不起訴處分後，五年內再犯第十條施用
    第一級、第二級毒品之罪，經觀察、勒戒後，認有繼續施用毒品之傾向，則不適
    用前開不起訴處分之規定，而應依一般刑事訴訟程序予以起訴論罪科刑；此觀諸
    毒品危害防制條例第二十條第一項、第二項前段、第三項前段規定自明。被告前
    既曾因施用毒品案件，經送勒戒處所觀察、勒戒後，認無繼續施用毒品傾向，而
    經檢察官為不起訴處分在案，其於五年內再犯本件施用毒品案件，再經觀察、勒
    戒後，認有繼續施用毒品之傾向，依前所述即應予論罪科刑。故核被告所為，係
    犯毒品危害防制條例第十條第二項之施用第二級毒品罪。其施用第二級毒品安非
    他命前後，持有安非他命之低度行為，應為施用之高度行為所吸收，不另論其持
    有第二級毒品罪。又被告先後多次施用第二級毒品之犯行，時間緊接，犯罪構成
    要件相同，顯係基於概括犯意反覆為之，應依連續犯之規定論以一罪，並依法加
    重其刑。查被告甲○○曾於民國八十六年間再因違反麻醉藥品管理條例案件，經
    法院判處有期徒刑八月確定，已於八十八年七月十八日執行完畢，此有臺灣高等
    法院被告全國前案紀錄表及臺灣高雄地方法院檢察署刑案資料查註紀錄表各一件
    附卷可稽，其於五年之內，再犯本件最重本刑為有期徒刑以上之罪，為累犯，應
    依刑法第四十七條之規定遞行加重其刑。審酌被告前多次違反麻醉藥品管理條例
    案件，經法院判處罪刑在案，素行不佳，又前因施用毒品案件，經檢察官依初次
    勒戒、觀察結果，以無繼續施用傾向為不起訴處分確定後，仍未戒絕毒品，再犯
    本件相同之罪，顯見其無悔改之意，意志不堅，而致一犯再犯，有失政府制定毒
    品危害防制條例之立法美意，本不宜寬貸，惟念其施用毒品乃自戕一己之身體健
    康，尚未害及他人，且施用時間非長，所犯情節非重，犯後亦坦承犯行，態度良
    好等一切情狀，量處如主文所示之刑，以資懲儆。扣案如主文所示之安非他命一
    包應依同條例第十八條第一項前段宣告沒收並銷燬之：又被告所有且供施用毒品
    之吸食器一組，則依刑法第三十八條第一項第二款規定宣告沒收。至扣案之注射
    針筒一支，並非被告所有，而為其友所寄放，且其亦未曾施用過第一級毒品海洛
    因，絕非其所有所用之物，業據其供明在卷，尚值採信，則此針筒一支，爰不另
    沒收，附此敘明。
據上論斷，應依刑事訴訟法第二百九十九條第一項前段，毒品危害防制條例第十條第
二項、第二十條第三項、第十八條第一項前段，刑法第十一條、第五十六條、第四十
七條、第三十八條第一項第二款，判決如主文。
本案經檢察官呂幸玲到庭執行職務。
中      華      民      國      九十      年      五      月      二    日
                                  臺灣高雄地方法院刑事庭
          法  官  黃建榮
右正本證明與原本無異。
如不服本判決，應於判決送達後十日內，向本院提出上訴狀。
                                      書記官  葛羽洪
中      華      民      國      九十      年      五      月      二    日
附錄本判決論罪科刑法條：
毒品危害防制條例第十條第二項：
施用第二級毒品者，處三年以下有期徒刑。


司法院資訊處製作；財團法人民間司法改革基金會備份。
